臺灣屏東地方法院民事裁定
111年度聲字第76號
聲  請  人  林陳金定
相  對  人  龍翠琴  
上列當事人間聲請停止執行事件，本院裁定如下：
    主  文
聲請人為相對人供擔保新臺幣貳拾伍萬元後，本院一一一年度司
執字第五七四０二號執行事件之強制執行程序，於本院一一一年
度訴字第五四四號塗銷抵押權事件裁判確定、和解、調解成立或
撤回起訴前，應暫予停止。
    理  由
一、聲請意旨略以：相對人持本院111年度司拍字第60號拍賣抵
    押物裁定為執行名義（下稱系爭執行名義），聲請拍賣聲請
    人所有坐落屏東縣○○鎮○○段000地號土地及其上同段000建號
    建物，現由本院111年度司執字第57402號拍賣抵押物事件受
    理執行中，惟因系爭執行名義所示抵押權及其所擔保之債權
    請求權均已罹於時效而消滅，聲請人向本院提起塗銷抵押權
    之訴後，業已追加債務人異議之訴，爰依強制執行法第18條
    第2項規定，聲請停止執行等語。
二、按有回復原狀之聲請，或提起再審或異議之訴，或對於和解
    為繼續審判之請求，或提起宣告調解無效之訴、撤銷調解之
    訴，或對於許可強制執行之裁定提起抗告時，法院因必要情
    形或依聲請定相當並確實擔保，得為停止強制執行之裁定，
    強制執行法第18條第2項定有明文。又按法院依強制執行法
    第18條第2項定擔保金額，而為准許停止強制執行之裁定者
    ，該項擔保係備供債權人因停止執行所受損害之賠償，其數
    額應依標的物停止執行後，債權人未能即時受償或利用該標
    的所受之損害額，或因另供擔保強制執行所受之損害額定之
    ，非以標的物之價值或其債權額為依據（最高法院86年度台
    抗字第442號裁判意旨可資參照）。
三、經查，本件聲請人以已向本院提起債務人異議之訴為由，聲
    請裁定停止系爭強制執行事件之執行，業據聲請人提出追加
    異議之訴狀影本為證，且經本院依職權調取上開執行卷宗及
    本院111年度訴字第544號塗銷抵押權登記事件卷宗審認無訛
    ，堪信屬實。而聲請人所提起之債務人異議之訴，形式上難
    認有何不合法、顯無理由之情形，應認聲請人之聲請核與強
    制執行法第18條第2項之規定相符，應予准許。又相對人對
    聲請人聲請強制執行之債權額本金為新臺幣（下同）150萬
    元，執行標的鑑估價值核計為3,867,160元，有鑑估報告可
    參，業經本院依職權調取系爭強制執行事件卷宗查明在案，
    則系爭強制執行事件之執行程序如予以停止，將導致相對人
    不能即時由執行所得金額受償，而可能受有損害，故本院認
    本件停止執行擔保金之酌定，應以相對人執行債權額150萬
    元不能即時受償所受之損害為考量，再參酌本件聲請人所提
    債務人異議之訴訴訟標的價額亦為150萬元，為不可上訴至
    第三審之事件，參考各級法院辦案期限實施要點規定，民事
    第一、二審通常程序審判案件之期限分別為1年4個月、2年
    ，則兩造間異議之訴審理期間共計3年4個月，以此預估聲請
    人提起異議之訴獲准停止執行因而致相對人執行延宕之期間
    ，故相對人因聲請人聲請停止執行可能所受之損害，係上開
    債權金額在訴訟進行中未能如數收取，所致依法定利率即週
    年利率5％計算之利息損失，應為25萬元（計算式：1,500,00
    0×5％×（3＋4/12）＝250,000，小數點以下四捨五入），爰酌
    定本件聲請人應供擔保金額為25萬元。
四、據上論結，聲請人之聲請有理由，爰依強制執行法第18條第
　　2項，裁定如主文。
中　　華　　民　　國　　111 　年　　11　　月　　18　　日
                  民事第三庭    法　官　郭欣怡
正本係照原本作成。
如對本裁定抗告須於裁定送達後10日內向本院提出抗告狀，並繳
納裁判費新臺幣1,000元。
中　　華　　民　　國　　111 　年　　11　　月　　18　　日
                                書記官　林佳慧